# 资产的流动性问题~

提问人：23340025 时间：2017-10-09 17:03:08
请教版主 对于企业购买的游戏授权费、节目授权费，企业都核算为无形资产，并且无形资产也不涉及报表按流动性重分类进其他非流动资产的问题。那么如果出现授权期只有 1 年以内的项目，分类为无形资产是否还合适？（从无形资产归属于长期资产来看似乎是不合适的）
但是如果在初始确认时候把这类资产核算为预付账款按授权期摊销，在期末分类为其他流动资产的话，这样会导致报表中同样性质的事却分类在不同的项目下列报（比如本企业在年末有原来购入时授权期限 1 年以上但是期末授权期限不到 1 年的授权费计入无形资产；购入时候就是授权期限 1 年以内的授权费却列报进了流动资产）

回答人：chenyiwei
你说的问题确实存在，但按照现行准则的流动／非流动分类的逻辑，应当是得出这样的结论。